臺灣高等法院刑事判決
108年度上訴字第3642號
上  訴  人  
即  被  告  蕭皓宇



                    送達址：新竹縣○○市○○路0段000巷0                              號
指定辯護人  邱俊傑律師（義辯）
上列上訴人因違反毒品危害防制條例案件，不服臺灣新北地方法
院107年度訴字第1191號，中華民國108年8月13日第一審判決（
起訴案號：臺灣新北地方檢察署107年度偵字第18573號），提起
上訴，本院判決如下：
    主  文
原判決撤銷。
蕭皓宇共同販賣第三級毒品，處有期徒參年參月。扣案之iPhone
6手機壹支（含門號○○○○○○○○○○號SIM卡壹張）沒收；又共同販賣
第三級毒品，未遂，處有期徒刑參年壹月。扣案之含有第三級毒
品4-甲基甲基卡西酮咖啡包伍包（驗餘總淨重肆拾陸點參伍公克
）及iPhone6手機壹支（含門號○○○○○○○○○○號SIM 卡壹張）均沒
收。應執行有期徒刑肆年。
    犯罪事實
蕭皓宇知悉4-甲基甲基卡西酮（4-methylmethcathinone)為毒品
危害防制條例所規範之第三級毒品，依法不得販賣，竟與楊坤宇
共同基於販賣第三級毒品4-甲基甲基卡西酮以營利之犯意聯絡，
共同為下列行為：
㈠於民國107 年5 月20日上午9 時27分許，許見謄先以通訊軟體
  撥打電話予楊坤宇所持用之iPhone手機（插用門號0000000000
  號SIM 卡）聯繫，欲購買含有第三級毒品4-甲基甲基卡西酮之
  咖啡包，惟楊坤宇斯時未能接聽電話，許見謄乃改撥打蕭皓宇
  所持用之iPhone6手機（插用門號0000000000號SIM卡1 ），與
  蕭皓宇聯絡，雙方並於通話中達成以每包新臺幣（下同）200 
  元之代價，交易含有4-甲基甲基卡西酮之咖啡包2 包之合意後
  ，蕭皓宇旋於同日上午10時1 分許及10時10分許撥打電話轉知
  楊坤宇上開情事，嗣於同日上午10時48分許，由蕭皓宇騎乘車
  牌號碼000-000號普通重型機車搭載楊坤宇前往位於新北市○○
  區○○路00巷0號挪威森林汽車旅館809 號房，將含有4-甲基甲
  基卡西酮之咖啡包2 包交付給許見謄、許菀婷等人施用，許見
  謄並當場交付400 元予楊坤宇，而完成交易。
㈡嗣於同日（即107 年5 月20日）下午1 時50分許，許見謄因上
  午所購買之毒品咖啡包用罄，復以通訊軟體聯繫蕭皓宇所持用
  之前開iPhone6手機，表示欲購買每包200元含有4-甲基甲基卡
  西酮之咖啡包5 包，蕭皓宇應允後因無法親自前往送交毒品，
  乃以通訊軟體聯繫楊坤宇所使用之前揭iPhone手機，而告知上
  情，楊坤宇因而前往位於新北市○○區○○路000 號3 樓拿取放置
  於該處之含有4-甲基甲基卡西酮之咖啡包5 包後，旋即騎乘車
  牌號碼000-0000號普通重型機車欲前往上開挪威森林汽車旅館
  809 號房送交毒品咖啡包予許見謄。惟於同日下午2 時10分許
  行經新北市板橋區和平路與干城路口時，因形跡可疑而為警盤
  查，經楊坤宇自願受搜索後，當場為警查獲而未遂，並扣得含
  有第三級毒品4-甲基甲基卡西酮之咖啡包5 包（驗餘總淨重46
  .35 公克）、楊坤宇所有之前開iPhone手機1 支，嗣經員警於
  107 年6 月10日持臺灣新北地方法院所核發之搜索票前往蕭皓
  宇住所及新北市○○區○○路000 號3 樓執行搜索，扣得蕭皓宇所
  持用之上揭iPhone6 手機1支。
    理  由
一、程序事項：
  ㈠上訴人即被告蕭皓宇於檢察官訊問時供述之證據能力：
  ⒈被告之自白，非出於強暴、脅迫、利誘、詐欺、疲勞訊問、
    違法羈押或其他不正之方法，且與事實相符者，得為證據。
    刑事訴訟法第156 條第1 項定有明文。
　⒉被告於本院審理時，原固辯稱：因我在製作警詢筆錄之前及
    製作完警詢筆錄之後，員警都有跟我說，如果在接受檢察官
    訊問時，我不認罪，就會被法官關起來，所以嗣後於檢察官
    訊問時，檢察官雖然沒有以強暴、脅迫或其他不正之方式，
    要我承認，但因員警這樣跟我說，所以我才會為販賣毒品之
    不實陳述云云（本院卷第153、154頁）。惟被告嗣於本院審
    理時，業已坦認犯行外，更明確表示，就其前揭檢察官訊問
    時自白之任意性部分，其不再爭執等語明確（本院卷第164
    頁），是被告前揭所辯，已見情虛。
　⒊稽之證人即員警林緯龍於本院審理時證稱：本件在查獲被告
    之前，係先在轄區內查獲楊坤宇身上有5 包毒品咖啡包，楊
    坤宇表示是被告聯絡他，要他到汽車旅館809號房送毒品，
    後來在該汽車旅館查獲許見騰5 人在開毒趴，因而報請新北
    地檢署宏股檢察官指揮偵辦，且亦係依據前開相關證據資料
    詢問被告，並無被告所指之在製作警詢筆錄前，要被告坦認
    本件販賣毒品之犯行，更無於被告製作警詢筆錄後，要移送
    檢察官復訊前，告知被告如不承認，恐遭檢察官聲請羈押之
    情事。況被告於製作警詢筆錄之時，他母親尚有到派出所陪
    同被告，僅於製作警詢筆錄之時，因被告已成年，故被告母
    親並未在旁等語明確（本院卷第153至156頁）。審酌證人林
    緯龍僅係就其前開執行職務之親身經歷、見聞而為陳述，衡
    情無捏虛不實之詞之必要；況其所陳被告母親該日係有在派
    出所陪同被告乙節，亦核與被告於本院審理時供述之情吻合
    （本院卷第157頁）；甚者，遑論依被告所辯，其於製作警
    詢筆錄前，即經員警告以，若不認罪，會被關起來，且其因
    受到員警威嚇，而為不實之供述云云，惟對照被告之警詢筆
    錄所示，亦見被告斯時否認其有何販賣毒品之舉，辯稱其僅
    為陪同楊坤宇前往或代為轉達而已云云（偵18573號卷第5頁
    反面、6頁），該等情狀，核與被告所辯之情相悖。甚者，
    販賣毒品所涉之刑責甚鉅，若員警確以前開恫嚇之方式，威
    嚇被告坦承，被告嗣於接受檢察官訊問時，理應將前情供出
    ，促請檢察官調查，俾利還己清白，又豈會就上情隻言未提
    ，反不懼罹於重罪，任意坦認販賣毒品之舉，被告所辯，更
    與常情有違。堪認證人林緯龍前開所陳，較為可採，是被告
    所執，係遭員警威嚇，始於檢察官訊問時為不實供述之情，
    純為事後卸責之詞不足採信，足徵被告於檢察官時所為之陳
    述確係出自其任意性無訛。復被告於檢察官訊問時所坦認本
    件販賣毒品犯行之陳述，亦核與事實相符（理由詳後述），
    依法自具有證據能力。
　㈡當事人及辯護人對於本院作為得心證依據之被告以外之人於
    審判外陳述，均未於言詞辯論終結前聲明異議，本院審酌各
    項證據作成時之狀況，認為並無不可信或不適當之情事，依
    刑事訴訟法第159條之5第2項規定，均有證據能力。　
二、認定犯罪事實之依據及理由：
　㈠訊據被告就前開犯罪事實，於檢察官訊問、本院審理時坦承
    不諱（偵18573號卷第50、51頁，本院卷第165頁），核與證
    人即共犯楊坤宇於檢察官訊問、原審審理時證述（偵18573
    號卷第60頁正面、反面，原審卷第196至204頁）；證人許見
    騰於檢察官訊問時所證情節大致吻合（他字卷第133頁正面
    、反面），且有楊坤宇手機之微信通訊軟體與被告、許見騰
    之聯絡訊息之翻拍照片、楊坤宇與被告之手機Messenger 軟
    體通訊畫面之翻拍照片暨挪威森林汽車旅館監視錄影畫面擷
    取影像在卷可按（他字卷第26頁，偵15449號卷第250至253
    頁，偵18573號卷第27頁反面）；復楊坤宇於前開時、地為
    警攔查，經其同意受搜索後，員警在其機車置物箱內扣得咖
    啡包5 包，嗣該等咖啡包送請鑑驗後，檢出含有第三級毒品
    4-甲基甲基卡西酮成分（驗餘總淨重46.35 公克，純度為3%
    ，驗前純質總淨重1.41公克），此亦有自願受搜索同意書、
    新北市政府警察局板橋分局搜索扣押筆錄、扣押物品目錄表
    暨內政部警政署刑事警察局107 年7 月25日刑鑑字第107007
    0939號鑑定書在卷可按（他字卷第27至29頁反面、123頁）
    ，並有被告及楊坤宇所持用之前開手機扣案可資佐證，足認
    被告前揭任意性自白，核與事實相符，洵堪採信。
　㈡證人楊坤宇於檢察官訊問時固證稱，事實欄㈠所示毒品交易之
    400元款項係由被告所收取云云（他字卷第92頁），惟核與
    被告於檢察官訊問時供稱，該次販賣毒品咖啡包所得之款項
    係放在楊坤宇身上乙情（偵字18573號卷第51頁反面），顯
    有不一，復參照證人楊坤宇嗣於原審法院訊問時陳稱，其沒
    有看到被告收錢云云（他字卷第96頁反面），已徵證人楊坤
    宇就被告有無收取款項乙節，前後所陳，全然迥異，其之證
    詞，已難遽採。此外，稽之證人許見騰於檢察官訊問時證稱
    ：第一次交易時，被告與楊坤宇一同前來，毒品咖啡包1 包
    200元，是楊坤宇交給我的等語（他字卷第133頁正面、反面
    ），衡酌該日既係由楊坤宇交付毒品咖啡包予許見騰，是由
    其向許見騰收取款項，亦與常情較為吻合，堪認被告前開供
    稱販毒之款項係由楊坤宇收取之情非虛。
　㈢證人許見騰固於原審審理時證稱：107年5月20日在挪威森林
    汽車旅館時，我有購買2 次毒品咖啡包，第一次是上午，我
    是要跟楊坤宇買，我聯絡被告，請他將楊坤宇之聯絡方式傳
    給我，然後我打電話跟楊坤宇說我要叫東西，但數量、價格
    我都沒有講，只叫他過來當面講。之後楊坤宇自己1個人來
    ，我買了2 包，每包200元。之後第二次，是我姐姐拿我的
    手機打給楊坤宇，我不知道他們說了什麼云云（原審卷第84
    至86頁）。遑論該等情節，除與被告坦認二次均係許見騰與
    其聯繫購買毒品咖啡包事宜，且許見騰第一次購買時，尚與
    其在電話中達成2 包、每包200元之合意，復該次係其騎乘
    機車搭載楊坤宇前往汽車旅館交易之情，顯有歧異，審酌販
    賣毒品，核屬重罪，被告殊無自陷己罹於重罪，而任意坦認
    販賣毒品之動機；甚者，證人許見騰前開證述，亦核與其前
    於檢察官訊問時所陳：該日二次毒品交易，因我找不到楊坤
    宇，所以我就直接跟被告買，當時購買之價格、數量及交易
    之地點，我都是跟被告商定。而第一次被告有與楊坤宇一同
    前來之情（他字卷第133頁正面、反面），多有歧異。衡酌
    證人許見騰該等於檢察官訊問時所證之情，與被告前揭供認
    情節，全然吻合，核屬可信，堪認證人許見騰前揭於原審審
    理時所證情節，僅係因被告在庭而為之迴護之詞，不足採信
    。
　㈣至證人許菀婷於107 年7 月12日檢察官訊問時證稱：在107 
    年5 月20日上午我有看到楊坤宇拿毒品給許見謄，當時只有
    楊坤宇一個人送毒品過來云云；嗣於原審審理時證述：我在
    107 年5 月20日上午和許見謄等人一起在挪威森林汽車旅館
    809 號房，上午我剛要進809 號房時有打電話給被告，問說
    可不可以找到楊坤宇，說我要向楊坤宇拿咖啡包，不用錢的
    ，被告說要幫我找找看，但後來被告沒有回電給我，我也沒
    有再跟楊坤宇聯絡，是許見謄有聯絡到楊坤宇。當天楊坤宇
    有到房間來兩次，第一次是他自己一個人來，停留約5 至10
    分鐘，當時楊坤宇就只是聊天，沒有聊到毒品的事情，第二
    次楊坤宇才是和被告一起來到現場，兩次的間隔大約有1 至
    2 個小時，楊坤宇到場後跟許見謄說要錢，我沒有看到是拿
    多少錢，因當時我和被告坐在沙發上閒聊云云（見本院卷第
    92至103 頁），惟徵諸證人許菀婷前開證述情節，可知其就
    該日被告係否到場之情，前後所陳情節已然不一；復與被告
    於本院審理時供認情節，亦有未合。此外，徵之證人即汽車
    旅館員工吳家豪於警詢時陳稱：107 年5 月20日上午809 號
    房係由楊雅雯所承租，出入該房間之人有5 至6 個人，是從
    當日上午10時14分開始，承租至當日晚間10時止等語明確（
    他字第3323號卷第26頁至第26頁反面）；對照挪威森林汽車
    旅館之監視錄影畫面擷取影像（他字卷第6頁），亦見該日
    被告騎乘機車搭載楊坤宇前往挪威森林汽車旅館之時間為上
    午10時48分許，堪認被告與楊坤宇一同前往前開汽車旅館之
    時間應為上午10時48分許。是以，既許菀婷等人係於當日上
    午10時14分許始入住809 號房，則楊坤宇實無可能在該日上
    午10時48分許往前1 至2 個小時許，獨自一人前往挪威森林
    汽車旅館809 號房，據此足認證人許菀婷所證之情，核與實
    情不符，難以逕採，自無採為被告有利之論據。
　㈤販賣毒品係違法行為，非可公然為之，且有其獨特之販售通
    路及管道，復無一定之公定價格，容易增減分裝份量，是其
    各次買賣之價格，當亦各有差異，或隨供需雙方之資力、關
    係之深淺、需求之數量、貨源之充裕與否、販賣者對於資金
    之需求程度如何，以及政府查緝之態度，為各種不同之風險
    評估，而為機動性之調整，是其價格標準，自非一成不變，
    且販賣者從各種「價差」或「量差」或「純度」謀取利潤方
    式，亦有差異，然其所圖利益之非法販賣行為目的，則屬相
    同，並無二致。況依一般民眾普遍認知，毒品價格非低、取
    得不易，且毒品之非法交易，向為政府查禁森嚴且重罰不寬
    貸，衡諸常情，倘非有利可圖，殊無甘冒持有毒品遭查獲、
    重罰之極大風險，無端親送至交易處所，或以自身住居所附
    近為交易處所之理。從而，舉凡有償交易，除足反證其確另
    基於某種非圖利本意之關係外，通常尚難因無法查悉其買進
    、賣出之差價，而推諉無營利之意思，或阻卻販賣犯行之追
    訴。故凡為販賣之不法行為者，其販入之價格必較售出之價
    格低廉，而有從中賺取買賣差價牟利之意圖及事實，應屬符
    合論理法則而不違背社會通常經驗之合理判斷。經查，被告
    所為上開販賣第三級毒品犯行，業經其供認在卷；復被告與
    許見騰僅為交情普通之友人，此情業據證人許見騰於原審審
    理時陳述明確（原審卷第86頁），衡酌被告與許見騰既非至
    親，且僅為一般交情之朋友，是苟無利可圖，衡情被告殊無
    甘冒遭查緝之風險，親自送交毒品至汽車旅館予許見騰，抑
    或耗費時間、大費周章聯繫毒品事宜，堪認被告就前開二次
    販賣毒品犯行，均具有營利之意圖，至為灼明。
　㈥從而，被告前開犯行，事證明確，洵堪認定，應依法論科。
三、論罪：
　㈠按行為後法律有變更者，適用行為時之法律。但行為後之法
    律有利於行為人者，適用最有利於行為人之法律，刑法第 2
    條第1 項定有明文。查被告行為後毒品危害防制條例第4 條
    第3 項及第17條第2項均於109 年1 月15 日修正公布，並於
    同年7月15 日生效施行。修正前毒品危害防制條例第4 條第
    3 項係規定「製造、運輸、販賣第三級毒品者，處7 年以上
    有期徒刑，得併科新臺幣700 萬元以下罰金。」修正後毒品
    危害防制條例第4 條第3 項則規定「製造、運輸、販賣第三
    級毒品者，處7 年以上有期徒刑，得併科新臺幣1,000 萬元
    以下罰金」；另修正前毒品危害防制條例第17條第2項原規
    定：「犯第4條至第8條之罪於偵查及審判中均自白者，減輕
    其刑」，修正後則規定「犯第4條至第8條之罪於偵查及歷次
    審判中均自白者，減輕其刑」，修正後增加須於「歷次」審
    判中均自白，始得依該條項減輕之要件，準此，修正後毒品
    危害防制條例第4 條第3 項、第17條第2項並無較有利於被
    告之情形，依刑法第2 條第1 項前段之規定，應適用行為時
    即修正前毒品危害防制條例第4 條第3 項、第17條第2項之
    規定。
　㈡按4-甲基甲基卡西酮屬毒品危害防制條例列管之第三級毒品
    ，不得非法販賣。是核被告就犯罪事實㈠所為，係犯修正前
    毒品危害防制條例第4 條第3 項之販賣第三級毒品罪；就犯
    罪事實㈡所為，則係犯修正前同條例第4 條第6項、第3 項之
    販賣第三級毒品未遂罪。又被告著手實行販賣第三級毒品前
    意圖販賣而持有毒品，與其販賣第三級毒品犯行間有法條競
    合之關係，應僅論以販賣第三級毒品既、未遂罪。
　㈢被告與楊坤宇就前開2次犯行，均有犯意聯絡及行為分擔，均
    應論以共同正犯。
　㈣刑之減輕事由：　
　⒈被告已著手於事實欄㈡所示之販賣第三級毒品犯行之實行而不
    遂，為未遂犯，爰依刑法第25條第2 項規定，按既遂犯之刑
    減輕之。
　⒉修正前毒品危害防制條例第17 條第2 項係規定「犯第四條至
    第八條之罪，於偵查及審判中均自白者，減輕其刑」，查被
    告於檢察官訊問時，就許見騰有於107年5月20日聯繫其2 次
    ，欲購買毒品咖啡包，而第一次其與楊坤宇係在上午共同前
    往汽車旅館，並交付2包毒品咖啡包予許見騰，且每包向許
    見騰收取200 元，嗣於該日下午1、2時許，許見騰表示還要
    購買5 包，因其當下在上班，無法前往，遂聯繫楊坤宇前往
    等情，供述在案，而坦認本件販賣第三級毒品既遂、未遂之
    舉（他字卷第120頁），嗣於本院審理時復坦認前開販賣第
    三級毒品既遂、未遂犯行（本院卷第165頁），合於修正前
    毒品危害防制條例第17條第2項之規定，依法就事實欄㈠所示
    之販賣第三級毒品既遂犯行部分，予以減輕其刑；另就事實
    欄㈡所示之販賣第三級毒品未遂犯行部分，予以遞減其刑。
　⒊刑法第59條規定之酌量減輕其刑，必須犯罪另有特殊之原因
    與環境，在客觀上足以引起一般同情，認為即使予以宣告法
    定最低度刑，猶嫌過重者，始有其適用。此所謂法定最低度
    刑，固包括法定最低本刑；惟遇有其他法定減輕之事由者，
    則應係指適用其他法定減輕事由減輕其刑後之最低度刑而言
    。倘被告別有法定減輕事由者，應先適用法定減輕事由減輕
    其刑後，猶認其犯罪之情狀顯可憫恕，即使科以該減輕後之
    最低度刑仍嫌過重者，始得適用刑法第59條規定酌量減輕其
    刑。經查，被告就事實欄㈠所示之販賣第三級毒品犯行，其
    所販賣之數量甚微，且金額僅有400元，較諸販毒集團為求
    鉅額獲利，交易之毒品數量多達數百、數千公克之情形有別
    ，而屬零星小額；復被告與購毒者許見騰為朋友關係，依該
    情節，惡性尚亦不如專以對大眾販賣第三級毒品維生之販毒
    集團重大。另衡酌被告於本件案發時，年僅18歲，年輕識淺
    ，思慮較為不周，其因一時失慮致肇犯行，以被告所犯毒品
    危害防制條例第4 條第3 項販賣第三級毒品罪之法定刑為7 
    年以上有期徒刑，得併科7 百萬元以下罰金，縱依修正前毒
    品危害防制條例第17條第2項之規定予以減輕其刑，惟減輕
    後之最低刑度之有期徒刑部分，仍屬3年6月以上有期徒刑之
    罪，如遽論科以此重典，不免過苛，是與其此部分所為之犯
    罪情節相較，實屬情輕法重，客觀上足以引起一般同情，顯
    有堪資憫恕之處，本院認縱處以最低刑度猶嫌過重，爰就被
    告此部分所犯之販賣第三級毒品既遂罪部分，依刑法第59條
    之規定，予以酌減其刑，依法遞減其刑之。至被告所犯事實
    欄㈡所示之販賣第三級毒品未遂罪，業依未遂犯之規定減輕
    其刑，復依修正前毒品危害防制條例第17條第2項規定予以
    遞減其刑後，認與被告本件無視毒品對國人身心健康及社會
    秩序危害至鉅，其為圖營利，竟仍販賣第三級毒品之情狀以
    觀，已無情輕法重之憾，核無刑法第59條之適用，併予敘明
    。
　⒋按犯第4 條至第8 條、第10條或第11條之罪，供出毒品來源
    ，因而查獲其他正犯或共犯者，減輕或免除其刑，毒品危害
    防制條例第17條第1項定有明文。考其立法本意在如據本條
    例犯罪者之供述，進而查獲毒品之來源供給者，即能及早破
    獲相關之犯罪，避免毒品繼續散播，足以消弭犯罪於未然，
    自有減輕或免除其刑，以鼓勵自新之必要。故犯該條例之罪
    者，雖已於偵查或審判中供述毒品之來源，但若未因而查獲
    該毒品之來源者，即與上開規定應減輕或免除其刑之要件不
    合。查被告於偵查、本院審理時雖均陳稱，本案毒品之來源
    為許正彬等語，縱認被告所陳情節屬實，惟許正彬於107年7
    月10日業已亡故，故警方無法追查被告所陳之毒品上游，此
    有員警林緯龍出具之職務報告及許正彬之個人戶籍資料查詢
    結果在卷可按（偵字18573號卷第55、56頁），顯無查獲可
    言，自與毒品危害防制條例第17條第1項規定之因而「查獲
    」之情形有別，無從依該條項之規定減輕或免除其刑，予以
    指明。　
四、原判決撤銷部分：
　㈠原審認被告罪證明確，予以論罪科刑，固非無見，惟查：㈠原
    審未及審酌被告於本院審理時業已坦認本件販賣第三級毒品
    既遂、未遂之犯行，故應有修正前毒品危害防制條例第17條
    第2 項減輕其刑之適用，是原審未及依前開規定予以減輕其
    刑，即有未洽。㈡被告行為後，毒品危害防制條例第4 條第3
     項已於109 年1 月15 日修正公布，並於同年7月15 日生效
    施行，原判決未及比較適用新舊法，亦有未洽。㈢本件共犯
    楊坤宇所持用之iPhone手機（插用門號0000000000號SIM 卡
    ），固係供本件販賣毒品所用之物，惟該手機業經臺灣新北
    地方檢察署排定銷毀，核無再行宣告沒收之必要（詳下述沒
    收之部分），是原審未及衡酌前情，而予以宣告沒收，容有
    未洽。是被告提起上訴原否認犯行，惟嗣於本院審理時業已
    坦認犯行，並主張有修正前毒品危害防制條例第17條第2 項
    減輕其刑之適用，為有理由；復原判決亦有前開可議之處，
    自屬無可維持，應由本院予以撤銷改判。
　㈡審酌被告正值青年，四肢健全，並無不能謀生之情事，竟不
    思藉由正途賺取財物，為圖個人私利，明知4-甲基甲基卡西
    酮係毒品危害防制條例所定之第三級毒品，且毒品具有成癮
    性、濫用性，若予以流通、擴散將對社會造成嚴重危害，況
    現今混含第三級毒品之毒品咖啡包實屬氾濫，倘販賣予他人
    ，對人體戕害甚重，被告竟與楊坤宇共同基於販賣毒品之犯
    意聯絡，一同前往交付含有第三級毒品成分之毒品咖啡包予
    買家，或指示楊坤宇送交毒品咖啡包，被告所為不僅危害國
    民身心健康，亦嚴重影響社會風氣，並致難以杜絕毒品買賣
    交易之風，應予非難，另衡酌被告於偵訊時坦承犯行，嗣於
    原審審理時否認犯行，惟於本院審理時坦認犯行之犯後態度
    ，暨被告為事實欄㈠所示之犯行，交易之數量、金額甚微，
    另就事實欄㈡該次犯行，因尚未交易完成即遭查獲，尚無實
    質獲利，兼衡被告為本件犯行時年僅18歲，及其自陳國中畢
    業、與母親及就學之弟弟同住、在茶葉行上班，每月薪資約
    3萬元等智識程度、家庭生活經濟狀況（本院卷第162頁），
    暨其素行、犯罪之動機、目的、手段、販售之第三級毒品數
    量等一切情狀，分別就事實欄㈠、㈡所示犯行部分，分別量處
    有期徒刑3年3月、3年1月，並定應執行之刑如主文第二項所
    示。
五、沒收部分：
  ㈠按毒品危害防制條例第18條第1 項後段規定查獲之第三級、
    第四級毒品，無正當理由而擅自持有者，沒入銷燬之；此應
    沒入銷燬之毒品，專指查獲施用或持有（未成罪）之第三級
    、第四級毒品而言；倘屬同條例相關法條明文規定處罰之犯
    罪行為，即非該條項應依行政程序沒入銷燬之範圍；再同條
    例對於查獲之製造、運輸、販賣、意圖販賣而持有、以非法
    方法使人施用、引誘他人施用及轉讓、持有一定數量以上第
    三級、第四級毒品之沒收，並無特別規定，如其行為已構成
    犯罪，則該毒品即屬不受法律保護之違禁物，應回歸刑法之
    適用。是本件於事實欄㈡扣案驗餘之含第三級毒品4-甲基甲
    基卡西酮成分之毒品咖啡包5 包（驗餘總淨重46.35 公克）
    ，屬刑法第38條第1 項之違禁物，應依該規定於該次犯行主
    文項次下宣告沒收。另前開第三級毒品之外包裝袋5 只難以
    與所裝載之第三級毒品完全析離，故該等包裝袋亦應一併依
    上開規定予以宣告沒收。至鑑驗用罄之毒品，既已滅失，自
    毋庸再予宣告沒收。
　㈡按犯毒品危害防制條例第4 條至第9 條、第12條、第13條或
    第14條第1 項、第2 項之罪者，其供犯罪所用之物，不問屬
    於犯罪行為人與否，均沒收之，毒品危害防制條例第19條第
    1 項定有明文。經查：
　⒈被告為警扣案之iPhone6手機1 支（含門號0000000000號SIM 
    卡1 張），係供本件事實欄㈠、㈡所示犯行所使用之物，已如
    前述，是應依毒品危害防制條例第19條第1 項規定，予以宣
    告沒收。
　⒉至扣案之iPhone手機1 支（含門號0000000000號SIM 卡1 張
    ），為共犯楊坤宇所有，且係供本件販賣第三級毒品既遂、
    未遂犯行所用之物，亦如前述，惟該手機業經另案宣告沒收
    確定，復經臺灣新北地方檢察署排定銷燬在案，此有本院公
    務電話查詢紀錄表在卷可稽（本院卷第130-1頁），是核無
    再行宣告沒收之必要。
  ㈢又二人以上共同犯罪，關於犯罪所得之沒收、追繳或追徵，
    應就各人所分得者為之。又所謂各人「所分得」，係指各人
    「對犯罪所得有事實上之處分權限」，法院應視具體個案之
    實際情形而為認定；倘若共同正犯各成員內部間，對於不法
    利得分配明確時，固應依各人實際分配所得沒收。至於上揭
    共同正犯各成員有無犯罪所得、所得數額，係關於沒收、追
    繳或追徵標的犯罪所得範圍之認定，非屬犯罪事實有無之認
    定，並不適用「嚴格證明法則」，無須證明至毫無合理懷疑
    之確信程度，應由事實審法院綜合卷證資料，依自由證明程
    序釋明其合理之依據以認定之。查被告本件於事實欄㈠所示
    販賣第三級毒品犯行所得之400元款項，係由共犯楊坤宇所
    收取，業據本院詳述如前，是被告既無不法所得，自不予宣
    告沒收。
據上論斷，應依刑事訴訟法第369條第1項前段、第364條、第299
條第1項前段，修正前毒品危害防制條例第4 條第3 項、第6 項
、第17條第2項，毒品危害防制條例第19條第1 項，刑法第2條第
1項、第11條、第28條、第25條第2 項、第59條、第38條第1 項
、第51條第5 款，判決如主文。
本案經檢察官何嘉仁到庭執行職務。
中　　華　　民　　國　　109 　年　　9 　　月　　30　　日
                  刑事第二十五庭審判長法　官  邱滋杉
                                      法　官  黃翰義
                                      法　官  陳彥年
以上正本證明與原本無異。
如不服本判決，應於收受送達後20日內向本院提出上訴書狀，其
未敘述上訴之理由者並得於提起上訴後20日內向本院補提理由書
（均須按他造當事人之人數附繕本）「切勿逕送上級法院」。
                                      書記官  彭秀玉
中　　華　　民　　國　　109 　年　　9 　　月　　30　　日
附錄：本案論罪科刑法條全文
修正前毒品危害防制條例第4條
製造、運輸、販賣第一級毒品者，處死刑或無期徒刑；處無期徒
刑者，得併科新臺幣二千萬元以下罰金。
製造、運輸、販賣第二級毒品者，處無期徒刑或七年以上有期徒
刑，得併科新臺幣一千萬元以下罰金。
製造、運輸、販賣第三級毒品者，處七年以上有期徒刑，得併科
新臺幣七百萬元以下罰金。
製造、運輸、販賣第四級毒品者，處五年以上十二年以下有期徒
刑，得併科新臺幣三百萬元以下罰金。
製造、運輸、販賣專供製造或施用毒品之器具者，處一年以上七
年以下有期徒刑，得併科新臺幣一百萬元以下罰金。
前五項之未遂犯罰之。